臺灣臺南地方法院臺南簡易庭民事判決
110年度南簡字第1611號
原      告  凱基商業銀行股份有限公司


法定代理人  魏寶生  
訴訟代理人  張月瑜  
被      告  財政部國有財產署南區分署即李文明之遺產管理人

法定代理人  黃莉莉  
訴訟代理人  黃耀光  
上列當事人間請求給付借款事件，經本院於民國110 年12月24 
日言詞辯論終結，判決如下：
    主      文
被告應於管理被繼承人李文明之賸餘遺產範圍內，給付原告新臺
幣222,270元，及自民國105年11月11日起至清償日止，按週年利
率15％計算之利息。
原告其餘之訴駁回。
訴訟費用由被告於管理被繼承人李文明之賸餘遺產範圍內負擔。
本判決第一項得假執行。
    事實及理由
一、原告起訴主張：被繼承人李文明前於民國90年3月21日與原
    告（原萬泰商業銀行股份有限公司，於103 年11月25日起更
    名為凱基商業銀行股份有限公司）訂立小額循環信用貸款契
    約，約定以GEORGE & MARY 現金卡為工具循環使用，詎李文
    明並未依約繳款，迄今尚積欠本金新臺幣（下同）222,270
    元，又依契約第3 、7 、11條約定，借款利率係依固定週年
    利率18.25 ％按日計息，如未依約繳款，延滯期間另依週年
    利率20％計付遲延利息，且若未依約繳納本息，即喪失期限
    利益，全部債務視為到期，復依銀行法第47條之1 規定，自
    104年9 月1 日起，銀行辦理現金卡之利率或信用卡業務機
    構辦理信用卡之循環信用利率不得超過週年利率15％；又李
    文明已死亡，其法定繼承人皆拋棄繼承，被告經法院指定為
    李文明之遺產管理人，自應於管理李文明之遺產範圍內負清
    償之責。為此，爰依消費借貸及遺產管理之法律關係提起本
    件訴訟，並聲明：被告應於管理被繼承人李文明之遺產範圍
    內給付原告236,956 元，及其中本金222,270元自98年8 月1
    4日起至104 年8 月31日止，按週年利率20％計算之利息，暨
    自104 年9 月1 日起至清償日止，按週年利率15％計算之利
    息。
二、被告答辯略以：對於原告請求之本金222,270元部分，無意
    見。但原告請求遲延利息部分，已逾5 年請求權時效而消滅
    ，被告拒絕給付等語。並聲明：原告之訴駁回。
三、本院得心證之理由：
㈠、經查，原告主張上揭事實等節，業據原告提出小額循環信用
    貸款契約、交易明細紀錄一覽表、被告管理遺產拍賣公告、
    原告股份有限公司變更登記表等附卷為證，被告對於原告本
    件對李文明之債權本金為222,270 元亦不爭執（見本院卷第
    68頁筆錄），是本院綜合上開事證，依調查證據之結果，認
    前揭事實應堪信為真實。
㈡、按利息、紅利、租金、贍養費、退職金及其他1 年或不及1 
    年之定期給付債權，其各期給付請求權，因5 年間不行使而
    消滅；時效完成後，債務人得拒絕給付，民法第126 條、第
    144 條第1 項亦分別規定甚明。查原告係於110 年11月10日
    具狀向本院起訴為本件之請求，此有民事起訴狀上所蓋之本
    院收狀戳章可參（見本院卷第15 頁），原告復未能提出於5
     年內有何中斷時效之事由與證據，則自原告起訴時起回溯
    5 年外亦即105 年11 月10日以前之利息請求，依前揭規定
    ，均業已罹於5年之短期時效，故被告自得拒絕給付，是被
    告就此部分所為時效抗辯，洵屬有據。
四、綜上所述，原告依消費借貸及遺產管理之法律關係，請求被
    告應於管理被繼承人李文明之賸餘遺產範圍內，給付原告22
    2,270元，及自105年11月11日起至清償日止，按週年利率15
    ％計算之利息，為有理由，應予准許；逾此範圍之請求，為
    無理由，應予駁回。又本件原告勝訴部分，係就民事訴訟法
    第427 條第1 項訴訟適用簡易程序所為被告敗訴之判決，爰
    依同法第389 條第1 項第3 款之規定，依職權宣告假執行。
五、末按各當事人一部勝訴、一部敗訴者，其訴訟費用，由法院
    酌量情形，命兩造以比例分擔或命一造負擔，或命兩造各自
    負擔其支出之訴訟費用，民事訴訟法第79條定有明文。查本
    件固經本院為原告部分敗訴之判決，惟此部分無涉訴訟標的
    金額之核算，而原告就本金請求既已全部勝訴，則本件訴訟
    費仍應全由被告於管理被繼承人李文明之賸餘遺產範圍內負
    擔。
六、本件事證已臻明確，兩造其餘攻擊防禦方法，經本院審酌後
    認均不足以影響判決之結果，爰不另贅論，附此敘明。
七、據上論結，本件原告之訴一部有理由、一部無理由，依民事
    訴訟法第79條、第389 條第1 項第3 款，判決如主文。　　
中　　華　　民　　國　　110 　年　　12　　月　　30　　日
                  臺南簡易庭  法  官  吳金芳
以上正本係照原本作成。
如不服本判決，應於送達後20日內，向本院提出上訴狀並表明上
訴理由，如於本判決宣示後送達前提起上訴者，應於判決送達後
20日內補提上訴理由書（須附繕本）。 
中　　華　　民　　國　　110 　年　　12　　月　　30　　日
                              書記官  李崇文